臺灣雲林地方法院刑事裁定
111年度聲字第133號
聲  請  人  臺灣雲林地方檢察署檢察官
受  刑  人  許維成


上列聲請人因受刑人數罪併罰有二裁判以上，聲請定其應執行之
刑（110年度執字第2401號），本院裁定如下：
    主  文
甲○○所犯如附表所示之罪刑，應執行有期徒刑貳年捌月。
    理  由
一、聲請意旨略以：受刑人甲○○因犯詐欺等案件，先後經判決確
    定如附表所示，符合數罪併罰之要件，應依刑法第53條、第
    51條第5款之規定，就附表所示各罪定應執行之刑，爰依刑
    事訴訟法第477條第1項之規定聲請裁定等語。
二、按裁判確定前犯數罪者，併合處罰之；數罪併罰有二裁判以
    上者，依第51條之規定，定其應執行之刑，刑法第50條第1
    項前段、第53條分別定有明文。又數罪併罰，分別宣告其罪
    之刑，如宣告多數有期徒刑者，於各刑中之最長期以上，各
    刑合併之刑期以下，定其刑期。但不得逾30年，刑法第51條
    第5款亦定有明文。次按法律上屬於自由裁量事項，尚非概
    無法律性之拘束，在法律上有其外部界限及內部界限。前者
    法律之具體規定，使法院得以具體選擇為適當裁判，此為自
    由裁量之外部界限。後者法院為自由裁量時，應考量法律之
    目的，法律秩序之理念所在，此為自由裁量之內部界限。法
    院為裁判時，二者均不得有所踰越。在數罪併罰而有二裁判
    以上，應定其應執行刑之案件，法院所為刑之酌定，固屬自
    由裁量事項，然對於法律之內、外部界限，仍均應受其拘束
    （最高法院94年度臺非字第21號判決意旨參照）。
三、經查，本件受刑人所犯如附表所示之各罪，經本院先後判處
    如附表所示之刑，均分別確定在案，而其中如附表編號1至2
    號所示之罪，前經臺灣臺中地方法院以107年度訴字第2423
    號判決定其應執行刑為有期徒刑10月確定；附表編號3至6號
    所示之罪，前經本院以108年度訴字第911號判決定其應執行
    刑為有期徒刑2年確定，此有附表所示之判決書、臺灣高等
    法院被告前案紀錄表在卷可憑，是本院定應執行刑，除不得
    逾越刑法第51條第5款所定法律之外部界限，即不得重於如
    附表所示各罪加計之總和外，亦應受內部界限之拘束，即不
    得重於前揭所定之應執行刑有期徒刑10月及有期徒刑2年加
    計後之總和，即有期徒刑2年10月。茲聲請人以本院為最後
    事實審法院，聲請就受刑人所犯如附表所示之各罪定其應執
    行刑，經核與前述規定及裁判要旨尚無不合，應予准許。爰
    審酌受刑人所犯如附表所示整體犯罪過程之各罪關係、各該
    行為之行為方式、危害情況、彼此間之時間關係、偶發性、
    各別刑罰規範之目的、侵害法益之專屬性或同一性、輕重罪
    間體系之平衡、所犯數罪反應出之行為人人格特性及犯罪傾
    向、加重效益及整體犯罪非難評價等總體情狀，兼顧刑罰衡
    平之要求矯正受刑人之目的，暨經本院主動詢問後受刑人就
    本案聲請定其應執行之刑所陳之意見，有陳述意見調查表查
    詢事項及查填結果1紙在卷可證等一切情狀，於不逾越內外
    部界限之範圍內，合併定其應執行刑如主文所示。
四、依刑事訴訟法第477條第1項，刑法第50條、第53條、第51條
    第5款，裁定如主文。
中　　華　　民　　國　　111 　年　　2 　　月　　24　　日
                  刑事第一庭  法  官  張文俊 
以上正本證明與原本無異。　　　　　　　　　
如不服本裁定，應於裁定送達後5日內向本院提出抗告狀（須附
繕本）。
                              書記官  黃佑怡
中　　華　　民　　國　　111 　年　　2 　　月　　25　　日
附表：受刑人甲○○定應執行刑案件一覽表　　　
編      號              1            2              3 罪      名  詐欺罪 詐欺罪 詐欺罪 宣  告  刑  有期徒刑9月 有期徒刑7月 有期徒刑1年4月（4次） 犯 罪 日 期  106年12月5日 106年12月5日 106年12月4日、 106年12月5日、 106年12月5日、 106年12月4日至5日 偵查機關及 案號  臺灣臺中地方檢察署107年度偵字第14029、21428號 臺灣臺中地方檢察署107年度偵字第14209、21428號 臺灣雲林地方檢察署106年度少連偵字第51號、107年度偵字第1777、3613、3968、5919、7897號、108年度少連偵字第11號、108年度偵字第3288號、及移送併辦臺灣南投地方檢察署109年度偵字第1992號、臺灣臺中地方檢察署109年度少連偵字第299號、臺灣苗栗地方檢察署108年度偵字第4531號、109年度偵字第26號 最後事實審 法  院 臺灣高等法院臺中分院 臺灣高等法院臺中分院 臺灣雲林地方法院  案  號 108年度上訴字第518號 108年度上訴字第518號 108年度訴字第911號  日  期 108年4月17日 108年4月17日 110年6月11日 確定判決 法  院 最高法院 （臺灣南投地方法院） 最高法院 （臺灣南投地方法院） 臺灣雲林地方法院  案  號 109年度台上字第1299號 （110年撤緩字第43號） 109年度台上字第1299號 （110年撤緩字第43號） 108年度訴字第911號  日  期 109年5月28日 （111年1月26日） 109年5月28日 （111年1月26日） 110年7月19日 備         註  ⒈臺中地檢109年度執緩字第593號（南投地檢111年度執撤緩助字第2號）。 ⒉編號1至2前已定應執行刑有期徒刑10月。 ⒈臺中地檢109年度執緩字第593號（南投地檢111年度執撤緩助字第2號）。 ⒉編號1至2前已定應執行刑有期徒刑10月。 ⒈雲林地檢110年度執字第2401號。 ⒉編號3至6前以定應執行有期徒刑2年。 

編      號              4            5              6 罪      名  詐欺罪 詐欺罪 詐欺罪 宣  告  刑  有期徒刑1年1月（2次） 有期徒刑1年2月 有期徒刑1年3月 犯 罪 日 期  106年12月5日、 106年12月4日 106年12月4日 106年12月4日 偵查機關及 案號  臺灣雲林地方檢察署106年度少連偵字第51號、107年度偵字第1777、3613、3968、5919、7897號、108年度少連偵字第11號、108年度偵字第3288號、及移送併辦臺灣南投地方檢察署109年度偵字第1992號、臺灣臺中地方檢察署109年度少連偵字第299號、臺灣苗栗地方檢察署108年度偵字第4531號、109年度偵字第26號 臺灣雲林地方檢察署106年度少連偵字第51號、107年度偵字第1777、3613、3968、5919、7897號、108年度少連偵字第11號、108年度偵字第3288號、及移送併辦臺灣南投地方檢察署109年度偵字第1992號、臺灣臺中地方檢察署109年度少連偵字第299號、臺灣苗栗地方檢察署108年度偵字第4531號、109年度偵字第26號 臺灣雲林地方檢察署106年度少連偵字第51號、107年度偵字第1777、3613、3968、5919、7897號、108年度少連偵字第11號、108年度偵字第3288號、及移送併辦臺灣南投地方檢察署109年度偵字第1992號、臺灣臺中地方檢察署109年度少連偵字第299號、臺灣苗栗地方檢察署108年度偵字第4531號、109年度偵字第26號 最後事實審 法  院 臺灣雲林地方法院 臺灣雲林地方法院 臺灣雲林地方法院  案  號 108年度訴字第911號 108年度訴字第911號 108年度訴字第911號  日  期 110年6月11日 110年6月11日 110年6月11日 確定判決 法  院 臺灣雲林地方法院 臺灣雲林地方法院 臺灣雲林地方法院  案  號 108年度訴字第911號 108年度訴字第911號 108年度訴字第911號  日  期 110年7月19日 110年7月19日 110年7月19日 備         註  ⒈雲林地檢110年度執字第2401號。 ⒉編號3至6前以定應執行有期徒刑2年。 ⒈雲林地檢110年度執字第2401號。 ⒉編號3至6前以定應執行有期徒刑2年。 ⒈雲林地檢110年度執字第2401號。 ⒉編號3至6前以定應執行有期徒刑2年。